sl-SI: Material tesnila pokrova ventilov: Pluta; Kompozit plute in gume; FKM (Viton); Večplastno jeklo (MLS); Neopren; Nitril (NBR); Guma; Silikon; Drugo
cs: Materiál těsnění víka ventilů: Korek; Korko-gumový kompozit; FKM (Viton); Vícevrstvá ocel (MLS); Neopren; Nitril (NBR); Guma; Silikon; Jiné
nl: Klepdekselpakking materiaal: Kurk; Kurk-rubbercomposiet; FKM (Viton); Meerlaags staal (MLS); Neopreen; Nitril-butadieenrubber (NBR); Rubber; Siliconen; Overig
pt-PT: Material da junta da tampa da válvula: Cortiça; Composto de cortiça-borracha; FKM (Viton); Aço multicamada (MLS); Neopreno; Nitrilo (NBR); Borracha; Silicone; Outro
el: Υλικό παρεμβύσματος καλύμματος βαλβίδας: Φελλός; Σύνθετο υλικό φελλού-καουτσούκ; FKM (Viton); Πολυστρωματικός χάλυβας (MLS); Νεοπρένιο; Νιτρίλιο (NBR); Καουτσούκ; Σιλικόνη; Άλλο
es: Material de la junta de la tapa de la válvula: Corcho; Compuesto de corcho y caucho; FKM (Viton); Acero multicapa (MLS); Neopreno; Nitrilo (NBR); Caucho; Silicona; Otro
zh-CN: 气门室盖垫片材料: 软木; 软木-橡胶复合材料; 氟橡胶 (Viton); 多层钢 (MLS); 氯丁橡胶; 丁腈橡胶 (NBR); 橡胶; 硅胶; 其他
fr: Matériau du joint de couvre-culasse: Liège; Composite liège-caoutchouc; FKM (Viton); Acier multicouche (MLS); Néoprène; Nitrile (NBR); Caoutchouc; Silicone; Autre
en: Valve cover gasket material: Cork; Cork-rubber composite; FKM (Viton); Multi-layer steel (MLS); Neoprene; Nitrile (NBR); Rubber; Silicone; Other
it: Materiale della guarnizione del coperchio delle valvole: Sughero; Composito sughero-gomma; FKM (Viton); Acciaio multistrato (MLS); Neoprene; Nitrile (NBR); Gomma; Silicone; Altro
hu: Szelepfedél-tömítés anyaga: Parafa; Parafa-gumi kompozit; FKM (Viton); Többrétegű acél (MLS); Neoprén; Nitril (NBR); Gumi; Szilikon; Egyéb
nb: Pakningsmateriale for ventildeksel: Kork; Kork-gummi-kompositt; FKM (Viton); Flerlags stål (MLS); Neopren; Nitril (NBR); Gummi; Silikon; Annet
sv: Material för ventilkåpspackning: Kork; Kork- och gummikomposit; FKM (Viton); Flerskiktsstål (MLS); Neopren; Nitrilgummi (NBR); Gummi; Silikon; Övrigt
fi: Venttiilikannen tiivisteen materiaali: Korkki; Korkki-kumikomposiitti; FKM (Viton); Monikerrosteräs (MLS); Neopreeni; Nitriili (NBR); Kumi; Silikoni; Muu
tr: Supap kapağı contası malzemesi: Mantar; Mantar-kauçuk kompozit; FKM (Viton); Çok katmanlı çelik (MLS); Neopren; Nitril (NBR); Kauçuk; Silikon; Diğer
zh-TW: 氣門室蓋墊片材質: 軟木; 軟木橡膠複合材質; FKM (Viton); 多層鋼 (MLS); 氯丁橡膠; 丁腈橡膠 (NBR); 橡膠; 矽膠; 其他
pt-BR: Tampa de válvulas material da junta: Cortiça; Composto de cortiça e borracha; FKM (Viton); Aço multicamadas (MLS); Neoprene; Nitrilo (NBR); Borracha; Silicone; Outro
da: Pakningsmateriale til ventildæksel: Kork; Kork-/gummikomposit; FKM (Viton); Flerlagsstål (MLS); Neopren; Nitril (NBR); Gummi; Silikone; Andet
vi: Vật liệu gioăng nắp van: Gỗ bần; Hợp chất gỗ bần-cao su; FKM (Viton); Thép nhiều lớp (MLS); Neoprene; Nitrile (NBR); Cao su; Silicone; Khác
lt-LT: Vožtuvų dangtelio tarpinės medžiaga: Kamštis; Kamščio ir gumos kompozitas; FKM (vitonas); Daugiasluoksnis plienas (MLS); Neoprenas; Nitrilas (NBR); Guma; Silikonas; Kita
ro-RO: Materialul garniturii capacului de supape: Plută; Compozit din plută și cauciuc; FKM (Viton); Oțel multistrat (MLS); Neopren; Nitril (NBR); Cauciuc; Silicon; Altele
sk-SK: Materiál tesnenia veka ventilov: Korok; Korkovo-gumový kompozit; FKM (Viton); Viacvrstvová oceľ (MLS); Neoprén; Nitril (NBR); Guma; Silikón; Iné
ru: Материал прокладки клапанной крышки: Пробковая; Пробково-резиновый композит; Фторкаучук (Viton); Многослойная сталь (MLS); Неопрен; Нитрил (NBR); Резина; Силикон; Другое
hr-HR: Materijal brtve poklopca ventila: Pluto; Mješavina pluta i gume; FKM (Viton); Višeslojni čelik (MLS); Neopren; Nitril (NBR); Guma; Silikon; Ostalo
ko: 밸브 커버 개스킷 소재: 코르크; 코르크 고무 합성물; FKM(Viton); 다층 강철(MLS); 네오프렌; 니트릴(NBR); 고무; 실리콘; 기타
ja: バルブカバーガスケット素材: コルク; コルク/ゴム複合材; FKM (バイトン); 多層鋼 (MLS); ネオプレン; ニトリル (NBR); ゴム; シリコーン; その他
de: Material der Ventildeckeldichtung: Kork; Kork-Gummi-Verbundmaterial; FKM (Viton); Mehrlagenstahl (MLS); Neopren; Nitril (NBR); Gummi; Silikon; Sonstiges
bg-BG: Материал на уплътнението на капака на клапаните: Корк; Корково-каучуков композит; FKM (Viton); Многослойна стомана (MLS); Неопрен; Нитрил (NBR); Каучук; Силикон; Друго
pl: Materiał uszczelki pokrywy zaworów: Korek; Kompozyt korkowo-gumowy; FKM (Viton); Stal wielowarstwowa (MLS); Neopren; Nitryl (NBR); Guma; Silikon; Inne
th: วัสดุปะเก็นฝาครอบวาล์ว: ไม้ก๊อก; คอมโพสิตไม้ก๊อก-ยาง; FKM (Viton); เหล็กหลายชั้น (MLS); นีโอพรีน; ไนไตรล์ (NBR); ยาง; ซิลิโคน; อื่นๆ